臺灣新北地方法院板橋簡易庭小額民事判決
                          110年度板小字第3275號

原　　　告　陳盈盈　

被　　　告　蔡惠英　
上列當事人間請求損害賠償事件，於民國110年11月3日言詞辯論
終結，本院判決如下：
　主　文
被告應給付原告新臺幣陸仟元。
原告其餘之訴駁回。
訴訟費用新臺幣壹仟元由被告負擔新臺幣貳佰元，其餘由原告負
擔。
本判決原告勝訴部分得假執行。
　事實及理由
一、原告主張：被告於民國110年3月12日13時55分許至17時15分
    許之期間內，持續透過通訊軟體LINE（下稱LINE）傳送包含
    「不要臉」、「我沒有像你這麼大嘴巴老是講別人壞話」、
    「自私」、「只想佔人家便宜」、「你真的太恐怖了」、「
    難怪你會沒有朋友」、「你會有報應的」、「你就倒楣了」
    等文字之訊息（下稱系爭言論）辱罵原告，足以貶低原告尊
    嚴而侵害其人格權，致其受有精神上痛苦，爰依侵權行為法
    律關係提起本件訴訟等語，並聲明：被告應給付原告新臺幣
    （下同）30,000元。
二、被告則以：被告雖有以系爭言論辱罵原告，惟係因被告先前
    向原告催還鞋子未果，且原告之作為使被告氣憤，被告事後
    多次道歉，原告均未原諒等語，資為抗辯，並聲明：原告之
    訴駁回。
三、原告主張被告於110年3月12日13時55分許至17時15分許之期
    間內，持續透過LINE以系爭言論辱罵被告之事實，業據其提
    出兩造間LINE對話紀錄擷圖照片10張為證，復為被告所不爭
    執，是此部分事實，自堪信為真實。雖被告辯稱：被告係因
    原告之作為感到氣憤始出此言等語，惟被告既因與原告間之
    紛爭而情緒波動，卻不思以理性方式處理解決，而選擇以情
    緒性謾罵之系爭言論應對，已足使原告感受屈辱不堪，其動
    機為何實無礙其行為已貶抑詆損原告之人格法益，是其所辯
    洵無可採。
四、按因故意或過失，不法侵害他人之權利者，負損害賠償責任
    ；不法侵害他人之身體、健康、名譽、自由、信用、隱私、
    貞操，或不法侵害其他人格法益而情節重大者，被害人雖非
    財產上之損害，亦得請求賠償相當之金額，民法第184條第1
    項前段、第195條第1項本文定有明文。又按慰撫金之多寡，
    應斟酌雙方之身分、地位、資力與加害程度，及其他各種情
    形核定相當之數額，該金額是否相當，自應依實際加害情形
    與被害人所受之痛苦及雙方之身分、地位、經濟狀況等關係
    決定之（最高法院51年度台上字第223號判例意旨參照）。
    經查，本件兩造原為朋友關係，因原告借用被告鞋子乙事而
    生齟齬，被告為此感受氣憤，遽逸脫該事之範圍而直接針對
    原告之品格言行，以具貶抑性、詆毀性之系爭言論加以辱罵
    ，致原告感受人格尊嚴遭踐踏羞辱與精神痛苦，足認其心理
    健康等廣義人格法益已遭侵害且情節重大，是原告主張被告
    應負損害賠償責任，自屬有據。本院復參酌原告高中畢業，
    失業中且無其他財產，並領有身心障礙手冊；被告高中畢業
    ，現經營網拍，收入不穩定，名下亦無其他財產等情，業據
    兩造陳明在卷，以及被告實際加害情形及原告精神上受損害
    程度等情狀，認原告請求被告賠償精神慰撫金30,000元，實
    屬過高，應減為6,000元，始為適當。
五、從而，原告依侵權行為法律關係，請求被告給付6,000元，
    為有理由，應予准許。逾此部分之請求，為無理由，應予駁
    回。
六、本件原告勝訴部分，係依小額訴訟程序所為被告敗訴之判決
    ，依民事訴訟法第436條之20之規定，爰依職權宣告假執行
    。
七、本件係小額訴訟事件，應依民事訴訟法第436條之19第1項規
    定，確定本件訴訟費用為1,000元，由被告負擔200元，餘由
    原告負擔。
八、據上論結，原告之訴為一部有理由，一部無理由，依民事訴
    訟法第436條第2項、第436條之19第1項、第79條、第436條
    之20，判決如主文。
中　　華　　民　　國　 110　　年　　11　　月　　24　　日
                  臺灣新北地方法院板橋簡易庭
                      法　官　呂安樂
以上正本係照原本作成。
如不服本判決，應於送達後20日內，向本院提出上訴狀，並表明
上訴理由（上訴理由應表明一、原判決所違背之法令及具體內容
。二、依訴訟資料可認為原判決有違背法令之具體事實。），如
於本判決宣示後送達前提起上訴者，應於判決送達後20日內補提
上訴理由書（須附繕本），如未於上訴後20日內補提合法上訴理
由書，法院得逕以裁定駁回上訴。
中    華    民    國   110    年     11   月     24   日 
　　　　　　　　　　　書記官　陳佩瑩